臺灣士林地方法院刑事判決　　　　 100年度審交簡上字第11號
上　訴　人
即　被　告　薛鈞仁
選任辯護人　陳世杰律師
上列上訴人即被告因業務過失傷害案件，不服本院內湖簡易庭中
華民國99年12月16日99年度湖交簡字第568 號第一審刑事簡易判
決（聲請簡易判決處刑書案號：臺灣士林地方法院檢察署99年度
偵字第10674 號），提起上訴，本院管轄之第二審合議庭判決如
下：
    主  文
上訴駁回。
薛鈞仁緩刑年。
    事實及理由
一、本案經本院審理結果，認第一審判決以上訴人即被告薛鈞仁
    係犯刑法第284 條第2 項前段之業務過失傷害罪，判處上訴
    人即被告有期徒刑4 月，並諭知易科罰金之折算標準為新臺
    幣1 千元折算一日，其認事用法均無不當，量刑亦認妥適，
    應予維持，除引用第一審刑事簡易判決書記載之事實、證據
    及理由（如附件）外，並補充、更正如下：
  (一)檢察官聲請簡易判決處刑書犯罪事實欄第7 行之「由南往北
    」更正為「由北往南」。
  (二)證據部分補充：臺北市政府警察局士林分局交通分隊道路交
    通事故補充資料表、談話紀錄表（見偵卷第27至29頁）、臺
    北市政府警察局士林分局99年11月18日北市警士分交字第09
    933374300 號函及檢附照片2 張（見本院士簡卷第9 至11頁
    ）、道路交通事故調查報告表及被告薛鈞仁於本院審理時之
    自白（分見本院卷第37至38頁、第25頁背面及第40頁背面）
    。
二、上訴人上訴意旨略以：
  (一)原審認定上訴人於案發當時係駕車沿臺北市士林區○○○路
    ○ 段2 巷151 弄由東往西方向行駛、被害人係沿同路段242
    巷由南往北行駛，則依臺北市政府警察局交通警察大隊道路
    交通事故初步分析研判表研判結論所示：車禍原因係左方車
    不讓右方車先行乙節觀之，肇事責任應屬被害人而非上訴人
    ，原審未釐清此部分事實，判決應有瑕疵。
  (二)另上訴人於行經事發路口時確有注意車前狀況，惟因被害人
    騎車未配戴安全帽復高速駛至上揭路口，上訴人見狀反應不
    及，始致肇事，原審未考量被害人亦有疏失，量刑過重云云
    。
三、原審判決認被告罪證明確，進而論罪科刑，量處有期徒刑4
    月，併諭知易科罰金之折算標準，經核原審簡易判決依檢察
    官聲請簡易判決處刑書，適用簡易程序認定上訴人即被告犯
    行，其認事用法並無違誤，量刑亦屬恰當，自應予以維持。
    至上訴人雖於上訴意旨為前述指摘，然，該臺北市政府警察
    局交通警察大隊道路交通事故初步分析研判表，並非檢察官
    聲請簡易判決處刑及原審論罪科刑所憑之證據資料，且檢察
    官聲請簡易判決處刑書犯罪事實欄第7 行之「由南往北」之
    記載應係「由北往南」之誤繕，此觀檢察官於偵查中經查閱
    GOOGLE地圖後，復指揮處理本件交通事故之員警吳佳憲再至
    現場確認方向後更正所製作之道路交通事故現場圖、談話紀
    錄表附卷即明（分見偵卷第53頁、第106 頁、第108 至109
    頁及第112 頁），另依前揭道路交通事故調查報告表所載，
    亦難能認告訴人有上訴人所指未配戴安全帽及高速行駛之情
    事，復參上訴人即被告於本院審理時均已自白犯行（分見本
    院卷第25頁背面、第40頁背面），均足認上訴意旨前揭指摘
    原審判決不當部分，均無理由，其上訴自應駁回。
四、末查，上訴人即被告前未曾因故意犯罪受有期徒刑以上刑之
    宣告，有臺灣高等法院被告前案紀錄表1 份附卷可稽，其因
    一時失慮，初罹刑典，犯後已坦承犯行，且於本院審理時已
    與被害人陳彥良達成調解，並已依約賠償被害人，此有本院
    士林簡易庭100 年度士調字第15號調解筆錄影本、本院公務
    電話記錄及陽信商業銀行存款送款單影本等各1 紙在卷可考
    （見本院卷第31頁、第46至47頁），均認被告經此偵、審程
    序及刑之宣告後，應能知所警惕而無再犯之虞，本院因認暫
    不執行其刑為當，爰依刑法第74條第1 項第1 款之規定，併
    予宣告緩刑3 年，以觀後效，並啟自新。
據上論斷，依刑事訴訟法第455 條之1 第1 項、第3 項、第368
條、第373 條，刑法第74條第1 項第1 款，判決如主文。
本案經檢察官鄭伊鈞到庭執行職務。
中    華    民    國   100   年    4     月    22     日
                  刑事第一庭審判長法  官  李育仁
                                  法  官  王沛雷
                                  法  官  莊明達
以上正本證明與原本無異。
本件不得上訴。
                                  書記官  陳麗津
中    華    民    國   100   年    4     月    22     日